# 关于现金及现金等价物的概念

提问人：ll1306 时间：2010-03-10 15:20:55
是定期存款都不属于现金吗，还是期限在三个月以内的定期存款除外，请大家指教，谢谢！

回答人：chenyiwei
回复 楼主 ll1306 的帖子这个问题以前在本版面讨论过，你可以搜索一下本版面。 问题的关键不在于存款的期限，而在于在存款期限内是否可以随时提前支取，用于对外支付的用途；以及根据管理层的现金管理政策，持有该定期存款的意图。
[ 本帖最后由 chenyiwei 于 2010-3-10 18:51 编辑 ]